【裁判字號】    96,訴,4681
【裁判日期】    970131
【裁判案由】    毒品危害防制條例
【裁判全文】
臺灣板橋地方法院刑事判決              96年度訴字第4681號
公  訴  人  臺灣板橋地方法院檢察署檢察官
被      告  甲○○
上列被告因違反毒品危害防制條例案件，經檢察官提起公訴（96
年度毒偵字第8344號），本院合議庭以裁定進行簡式審判程序，
判決如下：
    主  文
甲○○施用第一級毒品，累犯，處有期徒刑壹年陸月。扣案海洛
因壹包（淨重參陸點陸貳公克）沒收銷燬之。
    事  實
一、甲○○前因施用毒品案件，經臺灣士林地方法院以88年度毒
    聲字第398 號裁定將其送往勒戒處所觀察、勒戒後，認無繼
    續施用毒品之傾向，由臺灣士林地方法院檢察署檢察官以88
    年度偵字第148 號為不起訴處分確定，復因施用第二級毒品
    案件，經臺灣士林地方法院以88年度毒聲字第1749號裁定將
    其送往勒戒處所觀察、勒戒後，認有繼續施用毒品之傾向，
    再經該院以88年度毒聲字第2588號裁定令入戒治處所施以強
    制戒治，嗣其強制戒治成效經評定為合格，無繼續戒治之必
    要，乃再由該院以89年度毒聲字第934 號裁定停止戒治，所
    餘戒治期間付保護管束，而於民國89年12月10日保護管束期
    滿未經撤銷，視為強制戒治期滿；甲○○上開施用第二級毒
    品犯行，亦經檢察官提起公訴，由臺灣士林地方法院以90年
    度簡字第309 號判處有期徒刑6 月，如易科罰金以銀元300
    元折算1 日確定（已執行完畢）；甲○○再因施用第二級、
    第一級毒品案件，先後經臺灣士林地方法院以93年度易字第
    972 號、94年度訴字第296 號分別判處有期徒刑8 月、有期
    徒刑10月確定，上開2 項有期徒刑經接續執行，刑期起算日
    期為94年5 月23日，而於95年10月12日縮短刑期假釋出監，
    並於95年10月25日縮刑期滿未經撤銷假釋，上開有期徒刑以
    已執行論。詎甲○○仍不知悔改，明知海洛因及甲基安非他
    命分別為毒品危害防制條例第2 條第2 項第1 款、第2 款所
    規定之第一級毒品及第二級毒品，竟基於施用第一級毒品海
    洛因及第二級毒品甲基安非他命之犯意，於96年10月15日晚
    間9 時許（起訴書誤載為晚間7 時許），在臺北市○○○路
    ○ 段之某河堤附近，以將海洛因及甲基安非他命粉末均摻入
    香煙內點火吸食之方式，同時施用第一級毒品海洛因及第二
    級毒品甲基安非他命1 次；嗣於96年10月16日下午1 時20分
    許，在臺北縣新莊市○○○街31號前為警查獲，並扣得甲○
    ○所有之海洛因1 包（淨重36.62 公克；起訴書誤載為淨重
    37.4公克）。
二、案經臺北縣政府警察局新莊分局報請臺灣板橋地方法院檢察
    署檢察官偵查起訴。
    理  由
一、上揭事實，業據被告甲○○於本院審理時坦白承認；且被告
    於為警查獲後所採集之尿液，經送請臺灣檢驗科技股份有限
    公司以酵素免疫分析法初步檢驗、氣相層析質譜儀法確認檢
    驗之檢驗結果，確呈鴉片類及甲基安非他命陽性反應，有該
    檢驗機構出具之濫用藥物尿液檢驗報告1 紙附卷可稽；而被
    告為警查獲時所扣得之白色粉末1 包（淨重36.62 公克），
    經法務部調查局以化學呈色法、氣相層析質譜儀分析法鑑定
    之結果，確含第一級毒品海洛因成分，亦有該局96年11月26
    日調科壹字第09623079470 號鑑定書1 紙在卷可憑，足認被
    告上開自白，核與事實相符。又被告前因施用毒品案件，經
    臺灣士林地方法院以88年度毒聲字第398 號裁定將其送往勒
    戒處所觀察、勒戒後，認無繼續施用毒品之傾向，由臺灣士
    林地方法院檢察署檢察官以88年度偵字第148 號為不起訴處
    分確定，復因施用第二級毒品案件，經臺灣士林地方法院以
    88年度毒聲字第1749號裁定將其送往勒戒處所觀察、勒戒後
    ，認有繼續施用毒品之傾向，再經該院以88年度毒聲字第25
    88號裁定令入戒治處所施以強制戒治，嗣其強制戒治成效經
    評定為合格，無繼續戒治之必要，乃再由該院以89年度毒聲
    字第934 號裁定停止戒治，所餘戒治期間付保護管束，而於
    89年12月10日保護管束期滿未經撤銷，視為強制戒治期滿；
    被告上開施用第二級毒品犯行，亦經檢察官提起公訴，由臺
    灣士林地方法院以90年度簡字第309 號判處有期徒刑6 月，
    如易科罰金以銀元300 元折算1 日確定；被告再因施用第二
    級、第一級毒品案件，先後經臺灣士林地方法院以93年度易
    字第972 號、94年度訴字第296 號分別判處有期徒刑8 月、
    有期徒刑10月確定（上開有期徒刑均已執行完畢），此亦有
    臺灣高等法院被告前案紀錄表1 份在卷可憑；本件事證明確
    ，被告施用毒品犯行，堪以認定。
二、按海洛因及甲基安非他命分別為毒品危害防制條例第2 條第
    2 項第1 款、第2 款所規定之第一級毒品及第二級毒品。核
    被告所為，係犯毒品危害防制條例第10條第1 項之施用第一
    級毒品罪、同條例第10條第2 項之施用第二級毒品罪；其施
    用前後持有第一級毒品海洛因、第二級毒品甲基安非他命之
    低度行為，應為其施用之高度行為所吸收，均不另論罪。被
    告以一行為同時施用第一級毒品及第二級毒品，觸犯施用第
    一級毒品及施用第二級毒品罪，為想像競合犯，應依刑法第
    55條規定，從一較重之施用第一級毒品罪處斷；公訴人認被
    告所犯上開2 罪，應予分論併罰，尚有誤會。又被告有如事
    實欄第1 項所載之犯罪科刑及執行紀錄，有臺灣高等法院被
    告前案紀錄表在卷可參，其於受有期徒刑之執行完畢後，5
    年內故意再犯本件有期徒刑以上之罪，為累犯，應依刑法第
    47條第1 項規定加重其刑。爰審酌被告前已因施用毒品而受
    不起訴處分之寬典，並多次經法院論罪科刑執行完畢，猶不
    知警惕而再犯本件之罪，顯見其自制力薄弱，惟其施用毒品
    僅屬自殘行為，對於他人之法益尚無直接之侵害，及其犯後
    於本院審理時已坦承犯行，態度尚稱良好等一切情狀，量處
    如主文所示之刑，以資懲儆。扣案海洛因1 包（淨重36.62
    公克），係被告本件施用毒品犯行所查獲之第一級毒品，應
    依毒品危害防制條例第18條第1 項前段規定沒收銷燬之。
據上論斷，應依刑事訴訟法第273 條之1 第1 項、第299 條第1
項前段，毒品危害防制條例第10條第1 項、第2 項、第18條第1
項前段，刑法第11條前段、第55條、第47條第1 項，判決如主文
。
本案經檢察官黃佳權到庭執行職務
中    華    民    國    97    年    1     月    31    日
                  刑事第二庭  法  官  劉景宜
以上正本證明與原本無異
如不服本判決應於送達後10日內向本院提出上訴狀
                              書記官  謝秀青
中    華    民    國    97    年    2     月    4     日
附錄本案論罪科刑法條全文：
毒品危害防制條例第10條第1項、第2項
施用第一級毒品者，處 6 月以上 5 年以下有期徒刑。
施用第二級毒品者，處 3 年以下有期徒刑。


司法院資訊處製作；財團法人民間司法改革基金會備份。
